【裁判字號】    89,易,298
【裁判日期】    890823
【裁判案由】    恐嚇等
【裁判全文】
臺灣宜蘭地方法院刑事判決                          八十九年度易字第二九八號
    公  訴  人  臺灣宜蘭地方法院檢察署檢察官
    被      告  丁○○○
    選任辯護人  曾威龍
右列被告因恐嚇等案件，經檢察官提起公訴（八十九年度偵字第一四二三、一四九一
號），本院判決如左：
    主  文
丁○○○連續意圖為自己不法之所有，以恐嚇使人將本人之物交付，未遂，處有期徒
刑壹年貳月，緩刑參年。扣案如附表所示之物均沒收。
    事  實
一、丁○○○基於意圖為自己不法所有之概括犯意，先於民國八十九年三月下旬，以
    己所有之筆記型電腦繕打列印「256宜蘭縣羅東鎮○○路83號博愛醫院院長乙○○院長啟」之字條，及內容為：「本六人集團‧‧‧已於你們兩間醫院放置好8
    個靜電紅外線遙控定時炸彈，所以限你們接到30小時內準備3000萬元‧‧‧當你
    們看完以後立即到通信行購買，臺灣大哥大ok易付卡一個門號，立即將號碼刊登
    在中國時報的分類廣告第1版裡，內容提示劉黑狗儘速與這支電話聯絡‧‧‧」
    之信函。另於宜蘭縣羅東鎮○○○路一００號之信箱竊得甲○○所有之信件一封
    ，利用剪貼方式，將上揭收件人姓名及住址之字條黏貼於前開竊得之信封上，並
    裝入上開已打印完成之恐嚇信函，旋即直接投放羅東博愛醫院後門之門縫下，以
    此方式著手恐嚇羅東博愛醫院院長乙○○，乙○○於八十九年三月二十七日上午
    八時許接獲前揭恐嚇信件，致心生畏懼。惟並未依恐嚇信函之指示將聯絡方式刊
    登報紙及交付財物，另丁○○○亦因己意中止，未追續聯絡交付財物之方式而未
    遂。丁○○○復又於同年四月十日許，基於同前恐嚇取財之概括犯意，以相同手
    法繕打列印「262宜蘭縣礁溪鄉○○路○段84巷1號輝恩幼稚園園長啟」之字條及
    內容為：「本集團‧‧‧準備在你們場所安置幾個紅外線遙控炸彈，‧‧‧限你
    們於24小時準備現金500萬元，也立即到宜蘭市全虹通信公司購買一個臺灣大哥
    大ok易付卡，立即刊登在聯合報分類廣告宜蘭版上‧‧‧」之信件，將上揭字條
    黏貼於標準信封並裝入上開恐嚇信，以郵寄方式著手恐嚇輝恩幼稚園園長丙○○
    ，丙○○於四月十二日上午十時許接獲此封恐嚇信件，致心生畏懼，並依照恐嚇
    內容之指示，於翌日在聯合報之分類廣告刊登「六人集團見報速與這支電話聯絡
    0000000000」。丁○○○遂以所購買之0000000000行動電話與丙○○聯繫取款事
    宜數次後，丙○○卻未依約定時地交付財物，並表示無法籌得該數額之款項，丁○○○亦因己意中止，未再要求交付財物而未遂。嗣經警會同刑事警察局、電信
    警察隊以電信監察循線於同年五月二十九日下午六時十五分許拘提丁○○○而查
    獲上情。並當場扣得其所有如附表所示之物。
二、案經宜蘭縣警察局報告臺灣宜蘭地方法院檢察署檢察官偵查起訴。
    理  由
一、右揭事實，業據被告丁○○○於警訊時、檢察官偵查時及本院審理時坦承不諱，
    核與失竊信件之被害人甲○○指訴失竊情節、羅東博愛醫院院長乙○○、輝恩幼
    稚園園長丙○○指訴恐嚇取財情節相符，復有恐嚇被害人所用之信件二封影本（
    包括信封與內文）、聯合報分類廣告影本、照片二幀及扣案物品清單乙紙可憑。
    是本件被告犯行明確，應依法論科。
二、被告丁○○○竊取他人信件一件，係犯刑法第三百二十條第一項之竊盜罪。又二
    次以恐嚇信件，恐嚇他人以使人交付財物而不遂之行為，係犯刑法第三百四十六
    條第三項、第一項之恐嚇取財未遂罪。被告二次恐嚇取財犯行，時間緊接，所犯
    構成要件相同，顯係基於概括犯意為之，為連續犯，應依法論以一恐嚇取財未遂
    罪，並加重其刑。並與前揭竊盜罪有方法結果之牽連關係，而應從一重之恐嚇取
    財未遂罪論。又被告已著手於犯罪行為之實施，因己意中止而不遂，應依法減輕
    其刑。並與前開連續犯加重部分先加後減之。爰審酌被告犯罪之動機、目的、手
    段、以恐嚇信函向醫院、幼稚園恐嚇取財之罪質非輕、所犯造成社會大眾之恐慌
    、社會秩序之危害及犯後態度良好等一切情狀，量處如主文所示之刑。扣案如附
    表所示之筆記型電腦、傳真機、列表機及行動電話，為被告供犯罪所用且為其所
    有，已據被告供承在卷，應依法宣告沒收。而扣案恐嚇信件二封雖為被告所製作
    但已分別送寄羅東博愛醫院院長、輝恩幼稚園園長而脫離其持有、另聯合報分類
    廣告一張亦非被告所有，爰均不宣告沒收，附此敘明。復審酌被告前未曾受有期
    徒刑以上刑之宣告，有臺灣高等法院刑案紀錄簡覆表附卷可稽，被告經此刑之宣
    告，當知警惕，應無再犯之虞，本院認前所宣告之刑，以暫不執行為適當，爰併
    宣告緩刑三年，以啟自新。又被告聲請訊問證人即偵辦本案之偵查員魏龍福，以
    證明被告係遭人逼債而犯大錯等語，惟證人魏龍福並未親身目睹被告遭人逼債之
    情，亦僅是聽聞被告之供述而為證言，應屬傳聞證據而無證據能力，本院認無訊
    問之必要，併予敘明。
據上論斷，應依刑事訴訟法第二百九十九條第一項前段、刑法第五十六條、第三百二
十條第一項、第三百四十六條第三項、第一項、第五十五條、第二十七條、第七十四
條第一款、第三十八條第一項第二款、罰金罰鍰提高標準條例第一條前段，判決如主
文。
本案經檢察官林吉泉到庭執行職務
中    華    民    國      八十九      年      八    月     二十三      日
                                  臺灣宜蘭地方法院刑事第二庭
                                      審判長  法  官
                                              法  官
                                              法  官
所犯法條：
刑法第三百四十六條第一項、第三項
意圖為自己或第三人不法之所有，以恐嚇使人將本人或第三人之物交付者
，處六月以上五年以下有期徒刑，得併科一千元以下罰金。
前二項之未遂犯罰之。
附表；
編號    品名                        數量
一      倫飛筆記型電腦              壹台
二      canon列表機                 壹台
三      國際牌傳真機                壹台
四      西門子行動電話              壹具


司法院資訊處製作；財團法人民間司法改革基金會備份。
